【裁判字號】    92,裁,1508
【裁判日期】    921023
【裁判案由】    營業稅
【裁判全文】
最  高  行  政  法  院  裁  定                  九十二年度裁字第一五○八號
    抗  告  人  甲○○
                             .
右抗告人因與相對人財政部臺灣省中區國稅局（原為彰化縣稅捐稽徵處承辦）間營業
稅事件，對於中華民國九十一年十月十六日臺中高等行政法院九十一年度訴字第二五
三號裁定提起抗告，本院裁定如左︰
    主  文
抗告駁回。
抗告訴訟費用由抗告人負擔。
    理  由
一、按抗告法院認抗告為不合法或無理由者，應為駁回抗告之裁定。
二、本件抗告意旨略謂：抗告人乃誠實且依法納稅之良民，與第三人林青山間僅有借
    款之情事，因受稅捐機關之欺蒙，才會草率認證。當時認為應繳稅款予以繳納，
    再加上稅務人員誤導，方至如此，絕非抗告人之所願。請求傳喚原處分單位承辦
    員第三人林青山，兩造當面對質，以釐清案情。請求廢棄原裁定等語。
三、原裁定以：緣抗告人於八十三年間向訴外人林青山購進貨物，未依規定取得進項
    憑證金額計新臺幣（下同）一、一四九、五○○元（未含稅），且於同年間銷售
    前列貨物金額一、二○九、五○○元（未含稅），未依行為時營業稅法第三十二
    條、第三十五條規定開立統一發票申報銷售額，經財政部賦稅署第五組於八十六
    年十一月二十五日查獲，取具談話紀錄及相關資料附案，並以八十七年五月八日
    臺財稅第八七二○三六一一三號函移送相對人審查違章屬實，爰按所漏稅額六○
    、四七五元，處三倍罰鍰一八一、四○○元，及未依規定取得憑證處罰鍰五七、
    四七五元，於八十七年六月十二日製作處分書（原處分卷廿七頁）及罰鍰繳款書
    （同卷三十頁，繳納期限為八十七年六月二十一日至同月三十日止），該處分書
    及繳款書於八十七年六月十九日送達抗告人，有送達證書附再訴願卷可佐，抗告
    人不服，然未依稅捐稽微法第三十五條第一項之規定，於此繳納期限屆滿翌日起
    算三十日內申請復查，迄八十七年十一月二十四日始向財政部陳情（原處分卷廿
    八頁），是此時上開處分業已確定，而抗告人此陳情書，雖經財政部以八十七年
    十一月三十日臺財稽發第八七○一○○一號函發交相對人依復查程序辦理，復查
    程序已未合，駁回復查，訴願及再訴願決定均以抗告人對已確定之處分提起訴願
    ，程序未合而駁回抗告人之訴願及再訴願。是依首揭說明，本件抗告人之訴，其
    有起訴有不合程式之情形等為由，裁定駁回抗告人在原審之訴。經查，原裁定認
    抗告人逾復查期間提起復查，為不合法，經相對人決定駁回復查，一再訴願決定
    亦予以維持，乃裁定駁回抗告人在原審之訴，經核並無不合。本件抗告人以前揭
    事由爭執，核屬實體上之爭執，並未具體指摘原裁定有何違誤，則其求予廢棄，
    難認有理由，應予駁回。本院認本件並無傳訊證人即相對人承辦人員及林青山之
    必要，附此明。
四、依行政訴訟法第一百零四條、民事訴訟法第九十五條、第七十八條，裁定如主文
    。
中    華    民    國    九十二      年      十        月    二十三      日
                    最 高 行 政 法 院  第 三 庭
                                審 判 長 法  官      葉  振  權
                                         法  官      林  家  惠
                                         法  官      吳  錦  龍
                                         法  官      劉  鑫  楨
                                         法  官      吳  明  鴻
右  正  本  證  明  與  原  本  無  異
                                         法院書記官  陳  盛  信
中    華    民    國    九十二      年      十        月    二十三      日


司法院資訊處製作；財團法人民間司法改革基金會備份。
